# 新会计准则谈谈

提问人：fluxion 时间：2013-01-06 18:03:21
陈版，在看新会计准则的征求意见，有点不明白想向你请教。一、新会计准则征求意见中将原“不具有控制、共同控制或重大影响，且没有活跃报价，公允价值不可靠计量的权益性投资”改按金融工具计量，衔接中明确需要追溯调整。此外，丧失控制、共同控制、重大影响后也改按金融工具计量，且按丧失之日公允价值与账面价值之差记入损益。我有几个疑问， 1 、实施衔接中改按金融工具计量是否做可供出售金融资产核算。 2 、金融工具准则明确初始确认按公允价值计量，如果无法获得公允价值，准则是怎么规定的，实务中是怎操作的？二、《合并报表》第九条，判断两方中哪一方有更重大影响准则中似乎没有给个明确指引，实务中是否有可操作的建议？三

回答人：chenyiwei
1 、金融工具模式就包含按照持有意图区分为不同类别，当然也就包含确定为可供出售金融资产。对于金融工具公允价值，需结合“公允价值计量”准则的规定来操作。 2 、具体指引在IFRS 10的应用指南和四大出的关于新的IFRS的相关资料中有，你可以看一下原版的资料。 3 、按照新的控制定义，不排除某些债权人会有控制，但这涉及到更高程度的专业判断。

提问人：fluxion 时间：2013-01-07 09:23:19
回复 chenyiwei 的帖子
如果投资企业通过非公开市场处置投资股权，如价格不公允。根据《金融工具确认和计量》十条、十二条理解，应指定为可供出售金融资产。这个理解是否有问题？

回答人：chenyiwei
金融资产的类别取决于其自身的现金流量风险报酬特征，以及管理层的持有意图，与取得时的交易作价是否公允无关。

提问人：fluxion 时间：2013-01-08 15:38:04
我有某企业的股权，原来35%可以重大影响，现在卖了剩8%，没有重大影响。但卖的价格不公允，这剩下的8%按《金融工具确认和计量》如何根据“自身的现金流量风险报酬特征，以及管理层的持有意图”分类？我理解似乎根据第十条，肯定不能做以公允价值计量变动计入当期损益的金融资产。根据 12 条，也不能作为持有至到期的金融资产。盼解答。

回答人：chenyiwei
持有权益性投资,对被投资企业不具有控制、共同控制或者重大影响的，在明确无近期内处置获利意图的前提下，应作为可供出售金融资产。